【裁判字號】    99,上訴,2154
【裁判日期】    990805
【裁判案由】    毒品危害防制條例
【裁判全文】
臺灣高等法院刑事判決                99年度上訴字第2154號
上  訴  人
即  被  告  甲○○
上列上訴人因毒品危害防制條例案件，不服臺灣板橋地方法院99
年度訴字第802 號，中華民國99年4 月28日第一審判決（起訴案
號：臺灣板橋地方法院檢察署99年度毒偵字第997 號），提起上
訴，本院判決如下：
    主  文
上訴駁回。
    事  實
一、甲○○前於民國（下同）96年間因施用毒品案件，經本院以
    96 年 度毒聲字第1985號裁定送觀察、勒戒後，認無繼續施
    用毒品傾向，於96年11月27日執行完畢釋放，並經臺灣板橋
    地方法院檢察署檢察官以96年度毒偵字第4687號為不起訴處
    分確定，又因施用毒品案件，經臺灣桃園地方法院以97年度
    審訴字第3321號（原審誤繕為審易字且未繕案號）判決判處
    有期徒刑6 月確定，於98年9 月28日易科罰金執行完畢；復
    因施用毒品案件，經原審法院以98年度訴字第2994號判決判
    處有期徒刑6 月、3 月，應執行有期徒刑8 月確定，於99年
    1 月4 日易科罰金執行完畢。詎仍不知悔改，復基於施用第
    一級毒品海洛因犯意，於99年1 月19日上午10時許，在臺北
    縣樹林市○○路464 巷21號4 樓住處，以摻放海洛因於香菸
    中加熱吸食之方式，施用第一級毒品海洛因1 次；另基於施
    用第二級毒品安非他命之犯意，於99年1 月15日至16日間某
    時許，在臺北縣三重市某姓名年籍不詳之友人住處，以放置
    甲基安非他命於玻璃球中加熱吸食煙霧之方式，施用第二級
    毒品甲基安非他命1 次。嗣於99年1 月19日19時10分許，在
    臺北縣樹林市○○街25巷10號旁為警查獲，並扣得海洛因1
    包（淨重0.079 公克，取樣0.002 公克鑑驗用罄，剩餘0.07
    7 公克），另採其尿液送驗呈嗎啡及甲基安非他命陽性反應
    ，始查知上情。
二、案經臺北縣政府警察局板橋分局移送臺灣板橋地方法院檢察
    署檢察官偵查起訴。
    理  由
一、被告甲○○經本院合法傳喚未到庭陳述，惟據其先前委任律
    師（嗣於本院審理前已解除委任）提出書面答辯略以：本案
    員警之搜索扣押行為違法，所扣得之毒品不得作為證據云云
    。惟按搜索，經受搜索人出於自願性同意者，得不使用搜索
    票。但執行人員應出示證件，並將其同意之意旨記載於筆錄
    ，刑事訴訟法第131 條之1 定有明文。本件臺北縣政府警察
    局板橋分局及其所屬板橋派出所員警等執行人員於執行前曾
    出示證件表明身份，經受搜索人同意並將其同意之意旨記載
    於筆錄後實施搜索扣押，有上開員警搜索扣押筆錄及被告簽
    署之搜索同意書附卷（見偵查卷第13至15頁）可稽，依上開
    規定，員警之搜索扣押行為係屬合法正當，所扣得之毒品自
    得作為證據，合先敘明。
二、被告於上揭時間、地點，分別施用第一級毒品海洛因、第二
    級毒品甲基安非他命各1 次之事實，迭據其於警詢、偵查及
    原審審理中坦承不諱，而被告於前揭時間為警查獲時採集之
    尿液，經送驗結果呈嗎啡（海洛因經人體代謝後呈嗎啡反應
    ）及甲基安非他命陽性反應，有臺灣檢驗科技股份有限公司
    UL/2010/10757 號濫用藥物檢驗報告、臺北縣政府警察局板
    橋分局偵辦毒品危害防制條例被移送人姓名及代碼對照表各
    1 份附卷可佐，且有現場照片21幀附卷可憑，另有海洛因1
    包（淨重0.079 公克，取樣0. 002公克鑑驗用罄，剩餘0.07
    7 公克）扣案可稽，被告前開自白與事實相符，應堪採信。
    又被告前於96年間因施用毒品案件，經本院以96年度毒聲字
    第1985號裁定送觀察、勒戒後，認無繼續施用毒品傾向，於
    96年11月27日執行完畢釋放，並經臺灣板橋地方法院檢察署
    檢察官以96年度毒偵字第4687號為不起訴處分確定，又因施
    用毒品案件，經臺灣桃園地方法院以97年度審訴字第3321號
    判決判處有期徒刑6 月確定，復因施用毒品案件，經原審法
    院以98年度訴字第2994號判決判處有期徒刑6 月、3 月，應
    執行有期徒刑8 月確定，有本院被告前案紀錄表1 份在卷可
    參，被告於觀察勒戒執行完畢釋放後5 年內犯上開施用毒品
    案件後，復犯本件施用毒品案件，其事證明確，犯行堪以認
    定。
三、核被告所為，係犯毒品危害防制條例第10條第1 項之施用第
    一級毒品罪、同條第2 項之施用第二級毒品罪。其施用毒品
    前後持有海洛因及甲基安非他命之低度行為，應分為施用海
    洛因及甲基安非他命之高度行為所吸收，均不另論罪。又被
    告有如事實欄所示之前科及執行紀錄，有上開刑案紀錄表1
    份在卷可佐，其受有期徒刑之執行完畢後，5 年內故意再犯
    本件有期徒刑以上之罪，均為累犯，依刑法第47條第1 項規
    定分別加重其刑。
四、原審以被告犯罪事證明確，適用毒品危害防制條例第10條第
    1 項、第2 項、刑法第11條、第47條第1 項、第51條第5 款
    等規定，並審酌被告之前科紀錄、其犯罪之動機、手段、施
    用毒品係對自己身體之殘害，及其犯罪後均坦承犯行之態度
    等一切情狀，分別量處有期徒刑7 月、3 月，並定其應執行
    有期徒刑8 月，復說明如理由欄五所示應沒收之物。經核其
    認事用法，俱無不當，量刑亦屬妥適，被告上訴意旨徒以本
    案員警之搜索扣押行為不合法云云，經核並無理由，應予駁
    回。
五、扣案之白色粉末1 包（淨重0.079 公克，取樣0.002 公克鑑
    驗用罄，剩餘0.077 公克），檢出第一級毒品海洛因成分，
    有交通部民用航空局航空醫務中心99年2 月3 日航藥鑑字第
    0990557 號毒品鑑定書1 份在卷可參，爰依毒品危害防制條
    例第18條第1 項前段規定宣告沒收銷燬之，扣案之包裝上開
    海洛因之外包裝袋1 個，並非不可與毒品分離，係用於包裹
    毒品，防止其裸露、潮濕，便於攜帶施用，認係被告所有，
    且分供其持有毒品、施用毒品所用之物，應依刑法第38條第
    1 項第2 款規定宣告沒收。
六、被告經本院合法傳喚，無正當之理由而不到庭，爰不待其陳
    述，逕行判決。
據上論斷，應依刑事訴訟法第368條、第371條，判決如主文。
本案經檢察官張啟彬到庭執行職務。
中    華    民    國    99    年    8     月    5     日
                  刑事第八庭審判長法  官  張傳栗
                                  法  官  劉嶽承
                                  法  官  陳春秋
以上正本證明與原本無異。
施用第一級毒品部分如不服本判決，應於收受送達後十日內向本
院提出上訴書狀，其未敘述上訴之理由者並得於提起上訴後十日
內向本院補提理由書（均須按他造當事人之人數附繕本）。「切
勿逕送上級法院」。
施用第二級毒品部分不得上訴。
                                  書記官  李家敏
中    華    民    國    99    年    8     月    5     日
附錄本案論罪科刑法條：
毒品危害防制條例第10條：
施用第一級毒品者，處6月以上5年以下有期徒刑。
施用第二級毒品者，處3年以下有期徒刑。

司法院資訊處製作；財團法人民間司法改革基金會備份。
